臺灣高等法院民事裁定　　　　　　　　　99年度抗字第1879號
抗　告　人　旭懋石業有限公司
法定代理人　李素靜
上列抗告人因與相對人吳玫嬅間撤銷假處分事件，對於中華民國
99年11月9日臺灣桃園地方法院99年度全聲字第21號所為裁定提
起抗告，本院裁定如下：
    主  文
抗告駁回。
抗告訴訟費用由抗告人負擔。
    理  由
一、相對人聲請意旨略以：抗告人聲請本件假處分，係主張伊之
    配偶邱奕坤所經營之盛景有限公司積欠抗告人貨款債務，邱
    奕坤承擔上開債務計新臺幣(下同)870萬元，詎邱奕坤竟將
    其所有如原裁定附表所示之不動產(下稱系爭不動產)於民國
    97年5月21日以贈與方式無償讓與伊，爰聲請就系爭不動產
    為假處分，經原法院97年度裁全字第6063號裁定准抗告人以
    300萬元為伊供擔保後，伊對於系爭不動產不得為讓與、設
    定抵押、出租及其他一切處分行為(下稱系爭假處分)，惟抗
    告人與伊之配偶間，所生之債務為得以金錢給付達其目的之
    債務，伊願提供900萬元為本件之反擔保，請求准予供擔保
    後撤銷假處分等語。
二、抗告人則以：債務人邱奕坤除積欠抗告人計1,400餘萬元債
    務(其中993萬1,439元業已確定，其餘450萬元仍在訴訟中)
    外，尚積欠第三人高額之債務，原裁定僅命相對人提供900
    萬元之擔保，即准予撤銷系爭假處分，嚴重損及抗告人之權
    益，且將造成難以回復之損害，是系爭假處分保全給付額不
    能代以金錢等語為辯。
三、按假處分所保全之請求，得以金錢之給付達其目的，或債務
    人將因假處分而受難以補償之重大損害，或有其他特別情事
    者，法院始得於假處分裁定內，記載債務人供所定金額之擔
    保後免為或撤銷假處分；假處分裁定未依前項規定為記載者
    ，債務人亦得聲請法院許其供擔保後撤銷假處分，民事訴訟
    法第536條第1、2項定有明文。是否得以金錢之給付達其目
    的，應依個案情形分別判斷，例如：(一)被保全之權利本身即
    為金錢債權，或以取得金錢之價值為主要目的者，例如債權
    人為行使詐害行為撤銷權，而禁止債務人移轉、處分標的物
    或向轉得人收取債權（民法第244條第4項），或債權人為行
    使抵押權而禁止債務人為減損抵押物價值之行為（民法第87
    1條第1項），此撤銷權或擔保物權之背後目的，即在實現債
    權人對債務人之金錢債權。(二)被保全之權利，係在請求債務
    人交付一定之代替物，而禁止債務人處分該物。既為代替物
    ，則債務人給付金錢，即可達其目的。(三)為商人之債權人，
    為請求債務人交付商品，而禁止債務人處分該商品。若該債
    權人請求債務人交付商品之目的，係為轉賣商品獲利，此時
    ，債務人給付金錢亦可達其目的。查本件抗告人聲請系爭假
    處分所欲保全強制執行者，乃因相對人之前夫邱奕坤經營之
    盛景有限公司積欠抗告人貨款債務，詎邱奕坤承擔此貨款債
    務870萬元後，卻將系爭不動產無償贈與相對人，企圖躲避
    債務，損害抗告人之債權，依民法第244條規定，抗告人自
    得訴請撤銷邱奕坤與相對人間之無償行為，是以本件訴訟標
    的雖屬金錢以外之請求，惟本件抗告人所保全者為系爭不動
    產之現狀，目的係為求其對於邱奕坤之債權獲得實現，故倘
    撤銷系爭假處分裁定對於抗告人所受之損害，應屬得以金錢
    彌補者，且不致因假處分之撤銷使抗告人失卻其保全之情形
    ，此部分既得以金錢賠償達其聲請假處分之目的，依前揭說
    明，相對人自得聲請供擔保後撤銷系爭假處分裁定。抗告人
    主張撤銷系爭假處分將致難以回復之損害，故不得以金錢代
    之云云，並非可採。
四、次按，債務人提供免為或撤銷假處分之擔保，乃擔保因債權
    人不能即時為假處分所可能受到之損害。本件如准許相對人
    免為或撤銷假處分，相對人即得自由處分系爭不動產，倘相
    對人將系爭不動產處分予第三人，則日後抗告人之本案訴訟
    縱獲勝訴確定，其債權恐有無法獲得清償之虞，故抗告人因
    相對人之免為或撤銷假處分所受之損害即為債權無法受清償
    之損害。經審酌本件抗告人聲請假處分所保全之貨款債權為
    870萬元，且並無難以補償之重大損害，或有其他特別情事
    ，則相對人聲明供擔保900萬元後撤銷系爭假處分裁定，應
    屬有據。抗告人雖辯稱：邱奕坤共積欠伊計1,400餘萬元之
    債務，其中993萬1,439元債權業已確定，其餘450萬元仍在
    訴訟中，且另積欠第三人高額債務云云，並提出臺灣桃園地
    方法院98年度桃簡字第241號簡易判決為據(見本院卷第12頁
    至第15頁背面)。惟查，抗告人於上開簡易判決中所主張之
    票款債權（見本院卷第15頁所示附表），與其於原法院97年
    度裁全字第6063號假處分事件中所主張用以支付貨款債權之
    票據（見該卷宗第10、11頁)，並不相符，難認抗告人所主
    張993萬1,439元已確定債權與系爭假處分所欲保全之870萬
    貨款債權間，有何關聯，亦即，前者債權非系爭假處分所欲
    所保全之債權。抗告人雖另主張邱奕坤尚積欠抗告人450萬
    元仍在訴訟中，且另積欠第三人高額債務云云，惟上開債務
    係屬邱奕坤與抗告人或第三人間之另案法律關係，本非系爭
    假處分所欲保全者，而與系爭假處分無涉，且抗告人就其所
    主張盛景有限公司及邱奕坤積欠抗告人總計1,400餘萬元之
    債務，已另就相對人名下所有之其他不動產及第三人邱廷軒
    名下所有之不動產聲請假處分，而經原法院99年度裁全字第
    15號裁定准許，並以99年度司執全字第128號執行在案，此
    業經本院調閱上開執行案卷查核屬實，即抗告人所主張邱奕
    坤尚積欠450萬元仍在訴訟中部分，亦無不能保全之情形。
    抗告人上開所辯，亦非可採。
五、綜上所述，相對人聲明供擔保900萬元後撤銷系爭假處分裁
    定，原裁定以本件相對人主張之債權額為870萬元，且並無
    難以補償之重大損害，或有其他特別情事為由，准相對人以
    900萬元供抗告人之擔保後，撤銷系爭假處分，核無違誤。
    抗告意旨指摘原裁定不當，求予廢棄，為無理由，應駁回其
    抗告。
六、據上論結，本件抗告為無理由，爰裁定如主文。
中    華    民    國   100    年    1     月    26    日
                    民事第十一庭
                        審判長法  官  呂太郎
                              法  官  劉坤典
                              法  官  徐福晉
正本係照原本作成。
本裁定除以適用法規顯有錯誤為理由外，不得再抗告。如提起再
抗告，應於收受後10日內委任律師為代理人向本院提出再抗告狀
。並繳納再抗告費新台幣１千元。
中    華    民    國   100    年    1     月    27    日
                              書記官  秦仲芳